# 请教陈版：关于银行账户的几个问题

提问人：SheryeJade 时间：2020-07-01 12:55:00
陈版主您好，向您请教两个问题：
1 、虚拟账户是否需要函证：已知某公司的虚拟账户是往年的保函保证金账户，今年保函已到期，保证金已退回到企业的一般账户。银行开户清单未显示此虚拟账户，网银记录也未查到此账户，根据公司的说法，此类虚拟账户即开即用，用完自动取消。请问审计人员今年是否需要对这样的虚拟账户函证？
2.政府监管户：主要用来存放政府补助给与的专项资金，政府会对这些资金的使用和提取进行监督，请问这种账户里的资金是否属于受限资金？

回答人：chenyiwei
1 、对虚拟账户的开立和关闭情况，以及账户内的资金变动情况，建议纳入函证范围。
2 、政府监管户内的资金虽然必须专款专用，但在该特定项目的范围内，其支取并不受到特殊的限制，因此一半不列为受限资金。但附注中应说明该账户的专款专用性质。